---
title: "Web Scraping"
subtitle: "Trabalho final da disciplina de Computação em Estatística 2 (R)"
author:
  - name: Rafael de Acypreste
    email: rafaeldeacyprestemr@gmail.com
    url: https://rafaeldeacypreste.netlify.app/
  - name: Bruno
  - name: Lucas
  - name: Lucas
format:
  revealjs: 
    slide-number: true
    chalkboard: 
      buttons: true
    preview-links: auto
    scrollable: true
    logo: images/quarto.png
    theme: solarized
    css: styles.css
    footer: <https://unb.br/>
resources:
  - demo.pdf
editor_options: 
  chunk_output_type: console
---

## Web Scraping

Web Scrapping é o processo de:

::: incremental

-   Investigar páginas
-   Transformar texto em formato editável
-   ...and much more
:::

## Pacotes necessários

Para uma rotina básica de *web scraping*, os seguintes pacotes são interessantes: 

```{r}
#| echo: true

if (!require("pacman")) install.packages("pacman")

p_load(xml2,
       rvest,    
       tidyverse)  # Pacote para análise e manipulação de dados
```



## Exemplo simples {auto-animate="true"}


-   Página de palavras aleatórias
-   O objetivo é acessar estilos musicais


```{.r code-line-numbers="1,3"}
link_site <- "https://everynoise.com"

page <- read_html(link_site)
```

## Exemplo simples {auto-animate="true"}


-   Página de palavras aleatórias
-   O objetivo é acessar estilos musicais


```{.r code-line-numbers="5-7"}

link_site <- "https://everynoise.com"

page <- read_html(link_site)

estilos <- page %>% 
  html_nodes(".scanme") %>%
  html_text()

```


## Exemplo simples {auto-animate="true"}

::: columns
::: {.column width="60%"}
-   Página de palavras aleatórias
-   O objetivo é acessar estilos musicais


```{r}
#| echo: true

link_site <- "https://everynoise.com"

page <- read_html(link_site)

estilos <- page %>% 
  html_nodes(".scanme") %>%
  html_text()

```

:::

::: {.column width="40%"}
```{r}
estilos
```

:::
:::


  

::: footer
Saiba mais: [Every Noise](https://everynoise.com)
:::

