---
title: "Web Scraping"
subtitle: "Trabalho final da disciplina de Computação em Estatística 2 (R)"
author:
  - name: Rafael de Acypreste
    email: rafaeldeacyprestemr@gmail.com
    url: https://rafaeldeacypreste.netlify.app/
  - name: Bruno
  - name: Lucas
  - name: Lucas
format:
  revealjs: 
    slide-number: true
    chalkboard: 
      buttons: true
    preview-links: auto
    scrollable: true
    logo: images/quarto.png
    theme: solarized
    css: styles.css
    footer: <https://unb.br/>
resources:
  - demo.pdf
editor_options: 
  chunk_output_type: console
---

# Introdução

## Web Scraping

Web Scrapping é o processo de:

::: incremental

-   Investigar páginas
-   Transformar texto em formato editável
-   ...and much more
:::

## Pacotes necessários

Para uma rotina básica de *web scraping*, os seguintes pacotes são interessantes: 

```{r}
#| echo: true

if (!require("pacman")) install.packages("pacman")

p_load(xml2,
       rvest,      # Pacote para acessar/analisar html  
       tidyverse)  # Pacote para análise e manipulação de dados
```

## Exemplo simples


::: {style="text-align: center; margin-top: 2em; font-size: 2em"}
[*Site* original: Every Noise](https://everynoise.com){preview-link="true" style="text-align: center"}
:::


## Exemplo simples 

::: columns
::: {.column width="60%"}
-   Página de palavras aleatórias
-   O objetivo é acessar estilos musicais


```{r}
#| echo: true

link_site <- "https://everynoise.com"

page <- read_html(link_site)

estilos <- page %>% 
  html_nodes(".scanme") %>%
  html_text()

```

:::

::: {.column width="40%"}
```{r}
estilos
```

:::
:::


::: footer
Saiba mais: [Every Noise](https://everynoise.com)
:::



# Principais funções do pacote `rvest`

## `read_html()` {auto-animate="true"}

- A função `read_html()` converte um *webiste* em um objeto `XML`
- É necessário fornecer uma `URL` objetivo e a função acessará o site coletará as informações

```{.r code-line-numbers="3"}
link_site <- "https://everynoise.com"

page <- read_html(link_site)

```

## `html_nodes()` {auto-animate="true"}

- A função `html_nodes()` extrai os nós (*nodes*) relevantes do objeto `XML`
- É necessário indicar a classe de interesse, precedido de um "`.`"
- O produto é uma lista com todos os nós encontrados

```{.r code-line-numbers="5-6"}
link_site <- "https://everynoise.com"

page <- read_html(link_site)

estilos <- page %>% 
  html_nodes(".scanme") 
```

## `html_text()` {auto-animate="true"}



::: columns
::: {.column width="60%"}
- A função `html_text()` extrai a informação de interesse

```{.r code-line-numbers="7"}
link_site <- "https://everynoise.com"

page <- read_html(link_site)

estilos <- page %>% 
  html_nodes(".scanme") %>%
  html_text()
```


:::

::: {.column width="40%"}
```{r}
estilos
```

:::
:::

# Exemplo problemático

## Restrições de acesso

::: {style="text-align: center; margin-top: 2em; font-size: 1em"}
```{r}
#| echo: true
#| error: true

link_site <- "https://www.amazon.com.br/s?k=televisao&__mk_pt_BR=ÅMÅŽÕÑ&crid=2HKSX4UZ7J7QF&sprefix=televisao%2Caps%2C282&ref=nb_sb_noss_1"
page <- read_html(link_site)

```
:::

::: {style="text-align: center; margin-top: 3em; font-size: 1em"}
```{r}
#| echo: true
#| error: true
download.file(link_site,
              destfile = "scrapedpage.html",
              quiet    = TRUE)

```
:::
