---
title: "Web Scraping"
subtitle: "Trabalho final da disciplina de Computação em Estatística 2 (R)"
author:
  - name: Rafael de Acypreste
    email: rafaeldeacyprestemr@gmail.com
    url: https://rafaeldeacypreste.netlify.app/
  - name: Bruno Gondim Toledo
    email: bruno.gondim@aluno.unb.br
  - name: Lucas
  - name: Lucas
format:
  revealjs: 
    slide-number: true
    chalkboard: 
      buttons: true
    preview-links: auto
    scrollable: true
    logo: images/quarto.png
    theme: solarized
    css: styles.css
    footer: <https://unb.br/>
resources:
  - demo.pdf
editor_options: 
  chunk_output_type: console
---

# Introdução

## Web Scraping

::: {style="margin-top: 2em; font-size: 1.2em"}
Web Scrapping é o processo de:

::: incremental
-   Investigar páginas
-   Transformar texto em formato editável
-   ...e muito mais!
:::
:::

## Pacotes necessários

Para uma rotina básica de *web scraping*, os seguintes pacotes são interessantes:

```{r}
#| echo: true

if (!require("pacman")) install.packages("pacman")

pacman::p_load(xml2,       # pacote para facilitar o trabalho com html e XML
               rvest,      # Pacote para acessar/analisar html  
               tidyverse)  # Pacote para análise e manipulação de dados
```

## Exemplo simples

::: {style="text-align: center; margin-top: 2em; font-size: 2em"}
[*Site* original: Every Noise](https://everynoise.com){preview-link="true" style="text-align: center"}
:::

## Exemplo simples

::: columns
::: {.column width="60%"}

::: {style="font-size: .9em"}

-   Página de palavras aleatoriamente distribuídas pela página, sendo elas o nome de diversos gêneros musicais
-   O objetivo é raspar esses nomes da página, criando uma planilha com o nome dos gêneros

:::

```{r}
#| echo: true

link_site <- "https://everynoise.com"

page <- read_html(link_site)

estilos <- page %>% 
  html_nodes(".scanme") %>%
  html_text()

```
:::

::: {.column width="40%"}
```{r}
estilos
```
:::
:::

::: footer
Saiba mais: [Every Noise](https://everynoise.com)
:::

# Principais funções do pacote `rvest`

## `read_html()` {auto-animate="true"}

-   A função `read_html()` converte um *webiste* em um objeto `XML`
-   É necessário fornecer uma `URL` objetivo e a função acessará o site e raspará as informações

``` {.r code-line-numbers="3"}
link_site <- "https://everynoise.com"

page <- read_html(link_site)
```

## `html_nodes()` {auto-animate="true"}

-   A função `html_nodes()` extrai os nós (*nodes*) relevantes do objeto `XML`
-   É necessário indicar a classe de interesse, precedido de um "`.`"
-   O produto é uma lista com todos os nós encontrados

``` {.r code-line-numbers="5-6"}
link_site <- "https://everynoise.com"

page <- read_html(link_site)

estilos <- page %>% 
  html_nodes(".scanme") 
```

## `html_text()` {auto-animate="true"}

::: columns
::: {.column width="60%"}
-   A função `html_text()` extrai a informação de interesse

``` {.r code-line-numbers="7"}
link_site <- "https://everynoise.com"

page <- read_html(link_site)

estilos <- page %>% 
  html_nodes(".scanme") %>%
  html_text()
```
:::

::: {.column width="40%"}
```{r}
estilos
```
:::
:::

## SelectorGadget

- É necessário ainda uso de alguma ferramenta para identificação e seleção do node (fragmento do HTML de interesse na raspagem). 
- Para tal, utilizamos uma extensão de navegador, o `SelectorGadget` (Utilizado no navegador Opera, mas disponível para diversos navegadores.)

# Exemplo problemático

## Restrições de acesso

::: {style="text-align: center; margin-top: 2em; font-size: 1em"}
```{r}
#| echo: true
#| error: true

link_site <- "https://www.amazon.com.br/s?k=televisao&__mk_pt_BR=ÅMÅŽÕÑ&crid=2HKSX4UZ7J7QF&sprefix=televisao%2Caps%2C282&ref=nb_sb_noss_1"
page <- read_html(link_site)

```
:::

::: {style="text-align: center; margin-top: 3em; font-size: 1em"}
```{r}
#| echo: true
#| error: true
download.file(link_site,
              destfile = "scrapedpage.html",
              quiet    = TRUE)

```
:::


# Exemplo prático

Coleta de informações de currículos

## Nome da pesquisadora

Pode-se avaliar currículos disponibilizados no escavador.

```{r}
#| echo: fenced

link_site <- "https://www.escavador.com/sobre/3499832/thais-carvalho-valadares-rodrigues"
page <- read_html(link_site)

nome <- page %>% 
  html_nodes(".name") %>%
  html_text()
```

::: {style="margin-top: 3em"}
A pesquisadora indicada no currículo é: [`r nome`]{style="color:red"}.
:::


## Descrição

```{r}
#| echo: true

descricao <- page %>% 
  html_nodes("#usuario .-flushHorizontal p") %>%
  html_text()

```

Com a coleta acima, tem-se a seguinte descrição:


::: {style="margin-top: 3em; font-size: .8em; color:purple; text-align: right"}
`r descricao`
:::


## Títulos

```{r}
#| echo: true

titulos <- page %>% 
  html_nodes(".inline-edit-item-formacao") %>%
  html_text()

```

Com a coleta acima, há os seguintes títulos indicados:

::: {style="font-size: 1.2em; color:purple; margin-top: 3em; text-align: right"}
`r titulos`
:::

## Descrição dos títulos

```{r}
#| echo: true

descricao_titulos <- page %>% 
  html_nodes(".inline-edit-item-ano-fim+ p") %>%
  html_text()

```

Com a coleta acima, tem-se a seguinte descrição dos títulos:

::: {style="margin-top: 3em; font-size: .6em; color:purple; text-align: right"}
`r descricao_titulos`
:::


## Idiomas e proficiência

```{r}
#| echo: true

idiomas <- page %>% 
  html_nodes("#idiomas .-likeH5") %>%
  html_text()

idiomas <- str_remove(idiomas, " ")

proficiencia <- page %>% 
  html_nodes("#idiomas .-likeH5+ p") %>%
  html_text()

```

```{r}

proficiencia <- str_replace_all(proficiencia, "[\\n]","")

linguas <- tibble(idiomas, proficiencia)

kableExtra::kbl(linguas)
```


